【裁判字號】    98,抗,263
【裁判日期】    981116
【裁判案由】    選任臨時管理人
【裁判全文】
臺灣板橋地方法院民事裁定               98年度抗字第263號
抗  告  人  甲○○
相  對  人  財政部臺灣省北區國稅局臺北縣分局
法定代理人  乙○○
上列當事人間請求選任臨時管理人事件，抗告人對於中華民國98
年10月9 日本院98年度法字第28號裁定提起抗告，本院裁定如下
：
    主  文
抗告駁回。
抗告程序費用新臺幣壹仟元由抗告人負擔。
    理  由
一、本件抗告意旨略以：抗告人認識字不多，僅國小畢業，工作
    地點並不固定，實無辦法處理群翰工程有限公司業務，且抗
    告人自公司於民國88年5 月26日成立以來，從未開過股東會
    議，對公司經營不甚了解，實無法適任群翰工程有限公司臨
    時管理人，爰求為廢棄原審裁定云云。
二、按董事會不為或不能行使職權，致公司有受損害之虞時，法
    院因利害關係人或檢察官之聲請，得選任1 人以上之臨時管
    理人，代行董事長及董事會之職權，公司法第208 條之1第1
    項本文定有明文。此項規定，於有限公司之董事準用之，同
    法第108 條第4 項亦規定明確。
三、選任臨時管理人之目的係為維持公司業務之正常營運，健全
    法人之發展，發揮法人之社會功能，不致影響股東權益及國
    內經濟秩序（參照公司法第208條之1之增訂理由及非訟事件
    法第64條之修訂理由），故於選任臨時管理人時，應以法人
    之最佳利益為考量。本件群翰工程有限公司因營業稅欠稅無
    法完成合法送達，惟其唯一董事盧建全已於98年6 月19日死
    亡，有個人戶籍資料查詢清單1 件在卷可憑（見原審卷第12
    頁）。原審認群翰工程有限公司，於公司變更登記前，尚有
    股東即抗告人甲○○及股東賴銘欽、陳星源、顏武雄等人，
    此有財政部台灣省北區國稅局臺北縣分局於原審所提群翰工
    程有限公司之司變更登記表上所登記之董事股東名單在卷可
    稽（見原審卷第7 頁），惟查該公司之股東之原出資額均為
    500,000 元，是以原審以抗告人甲○○居住於臺北縣板橋市
    ，便利聲請人送達稅額為由，選任其為臨時管理人，要難謂
    為於法未合。況臨時管理人制度之設，在救濟一時之窮，抗
    告人雖稱其國小畢業，無固定工作地點，不諳公司營運云云
    ，然為謀公司利益，其當可透過選任代理人或委任專業經理
    人、律師等以為其處理公司事務或輔佐，並無窒礙之處。故
    原審裁定准許相對人之聲請，並選任抗告人為群翰工程有限
    公司之臨時管理人，於法並無不合。抗告意旨指摘原裁定不
    當，求予廢棄，為無理由，應予駁回。
三、據上論結，本件抗告為無理由，依非訟事件法第46條、第21
    條第2項，民事訴訟法第495條之1第1項、第449條第1項、第
    78條，裁定如主文。
中    華    民    國    98    年    11    月    16    日
              民事第二庭    審判長  法  官  陳麗玲
                                    法  官  吳振富
                                    法  官  連育群
正本係照原本作成。
如不服本裁定，僅得於收受本裁定正本送達後10日內，以適用法
規顯有錯誤為理由，向本院提出再抗告狀（須附繕本一份及繳納
再抗告裁判費新台幣1,000 元），經本院許可後始可再抗告。
中    華    民    國    98    年    11    月    16    日
                                    書記官   溫婷雅


司法院資訊處製作；財團法人民間司法改革基金會備份。
